臺灣基隆地方法院刑事判決　　　　　　　100年度易字第560號
公　訴　人　臺灣基隆地方法院檢察署檢察官
被　　　告　朱宏亮
上列被告因竊盜案件，經檢察官提起公訴（100 年度偵字第3176
號、第5152號），被告並於準備程序進行中為有罪之陳述，本院
乃裁定以簡式審判程序進行審理，並判決如下：
    主  文
朱宏亮攜帶兇器竊盜，累犯，處有期徒刑柒月；又攜帶兇器竊盜
，累犯，處有期徒刑陸月；又攜帶兇器竊盜，累犯，處有期徒刑
陸月：又攜帶兇器竊盜，累犯，處有期徒刑陸月：又攜帶兇器竊
盜，累犯，處有期徒刑陸月。應執行有期徒刑貳年。
    事  實
一、朱宏亮前因(甲)施用毒品案件，經本院以95年度訴字第780 號
    判決判處有期徒刑8 月確定；(乙)又因竊盜案件，經本院以96
    年度易字第150 號判決判處有期徒刑4 月確定；(丙)再因施用
    毒品案件，經本院以96年度易字第101 號判決判處有期徒刑
    7 月確定；(丁)復因施用毒品案件，經本院以96年度訴字第
    225 號判決判處有期徒刑10月確定。上開4 案件所處之刑，
    嗣經本院以96年度聲減字第572 號裁定均予減刑，並就(甲)(乙)
    案件所減得之刑合併定應執行有期徒刑5 月，就(丙)(丁)案件所
    減得之刑合併定應執行有期徒刑8 月，上開案件接續執行，
    甫於民國97年5 月2 日縮短刑期執行完畢（構成累犯）。
二、詎朱宏亮猶不知悔改，因染有施用毒品惡習，缺錢購買毒品
    ，竟意圖為自己不法之所有，而為下列行為：
  (一)於100 年3 月23日23時許，至新北巿汐止區○○路○段333
    巷停車場內，持自己所有客觀上足以對人之生命、身體、安
    全構成威脅之螺絲起子1 支，插在張義雄所有車牌號碼
    6E-7678 號自小客車右前車窗縫隙後，向外扳而造成車窗玻
    璃破裂（毀損部分未據告訴），再打開車門，竊取車內之行
    車紀錄器1 臺、回數票、現金約新臺幣（下同）500 元得手
    。所得財物均用以向他人換取毒品施用。嗣經警循線查獲上
    情。
  (二)於100 年4 月20日7 時許，在基隆市○○區○○街41號停車
    場內，持上開螺絲起子，以同一手法，接續破壞薛劍峰所有
    之車牌號碼5608-VH 號自小客車車窗、張惠美所有之所有車
    牌號碼3N-7126 號自小客車車窗（毀損部分均未據告訴），
    再竊取上開2 台車內之行車紀錄器各1 臺得手。
  (三)於100 年4 月20日9 時許，在基隆市○○區○○路116 巷5
    弄12號前，持上開螺絲起子，以同一手法破壞謝高鵬所有之
    車牌號碼S2-1329 號自小客車左前車窗（毀損部分未據告訴
    ），竊取該車內之行車紀錄器、衛星導航及數位相機各1 臺
    得手。
  (四)於100 年4 月21日7 時許，在基隆市○○區○○街76號前，
    持上開螺絲起子，以同一手法破壞粘靜容所有之車牌號碼
    2181-ZS 號自小客車左前車窗（毀損部分未據告訴），竊取
    該車內之征服者牌HD720 型行車紀錄器1 臺得手。
  (五)於100 年4 月21日9 時許，在基隆市○○區○○街1 之4 號
    前，持上開螺絲起子，以同一手法破壞楊芳明所有之車牌號
    碼CK-2850 號自用小客車左前車窗（毀損部分未據告訴），
    竊取該車內之5.0megapixe l Glasslens 牌行車紀錄器1 臺
    得手。
    嗣朱宏亮與友人李仕良（竊盜部分經臺灣基隆地方法院檢察
    署檢察官另為不起訴處分）共騎機車，於100 年4 月26日13
    時40分許，行經基隆市○○區○○街265 號前時，為警發覺
    行跡可疑而上前盤查，朱宏亮在有偵查權限之機關尚未發覺
    其為上揭事實欄二(二)、(三)、(四)、(五)所示竊盜犯行前，即主動
    向承辦員警表明該等犯行，自首並接受裁判，始循線查悉上
    情。
三、案經新北市政府警察局汐止分局報告臺灣士林地方法院檢察
    署檢察官呈請臺灣高等法院檢察署令轉及基隆市警察局第二
    分局報請基隆地方法院檢察署檢察官偵查起訴。
    理  由
一、被告所犯為死刑、無期徒刑、最輕本刑3 年以上有期徒刑以
    外之罪，亦非屬高等法院管轄之第一審案件，其於準備程序
    進行中，先就被訴事實為有罪之陳述，經告知簡式審判程序
    之旨，並聽取檢察官、被告之意見後，本院依刑事訴訟法第
    273 條之1 第1 項裁定進行簡式審判程序，是本案之證據調
    查，依同法第273 條之2 規定，不受同法第159 條第1 項、
    第161 條之2 、第161 條之3 、第163 條之1 ，及第164 條
    至第170 條所規定證據能力認定及調查方式之限制，先予敘
    明。
二、上揭犯罪事實，迭據被告於警詢、偵訊、本院準備程序及審
    理程序中自白承認，且經證人即被害人張義雄、薛劍峰、張
    惠美、謝高鵬、粘靜容、楊芳明、證人李仕良分別於警詢偵
    訊中證述綦詳，且在粘靜容所有之2181-ZS 號自小客車上採
    得之血跡棉棒經送鑑定比對，與被告朱宏亮DNA-STR 型別相
    符，有內政部刑事警察局100 年8 月1 日刑醫字第10000978
    40號鑑定書附卷可憑，此外，有粘靜容、楊芳明之贓物領據
    各1 紙、基隆巿警察局第二分局安瀾橋派出所100 年7 月25
    日職務報告1 紙、汐止區○○路○段333 巷停車場現場勘察
    照片17幀、被告指認行竊現場照片共7 幀、監視錄影翻拍照
    片6 幀，足徵被告上開具任意性之自白確屬實情，均堪採信
    。綜上所述，本案事證明確，被告犯行足堪認定。
三、論罪科刑
  (一)按刑法之攜帶兇器竊盜罪，係以行為人攜帶兇器為其加重條
    件，此所謂兇器，其種類並無限制，凡客觀上足對人之生命
    、身體、安全構成威脅，具有危險性之兇器均屬之，且祇須
    行竊時攜帶此種具有危險性之兇器為已足，並不以攜帶之初
    有行兇之意圖為必要（最高法院79年臺上字第5253號判例參
    照）。經查：被告行竊時所攜帶之「螺絲起子」1 支未據扣
    案，惟螺絲起子之材質、形狀為鐵製之尖銳條柱狀物為一般
    眾所週知之事實，被告既以上開尖銳狀之鐵器用以破壞車窗
    行竊，係在客觀上足以對人之生命、身體、安全構成威脅，
    具有危險性，自屬兇器。是核被告就犯罪事實二5 次所為，
    均係犯刑法第321 條第1 項第3 款之攜帶兇器竊盜罪。
  (二)被告所犯上開5 次竊盜犯行，犯意各別，行為殊異，應分論
    併罰。
  (三)被告有如事實欄所載之有期徒刑執行完畢情形，有臺灣高等
    法院被告前案紀錄表在卷可參，其於受有期徒刑執行完畢後
    5 年內，故意再犯本件有期徒刑以上之罪，為累犯，均應依
    刑法第47條第1 項規定加重其刑。
  (四)被告為犯罪事實二(二)至(五)之竊盜犯行後，因被害人謝高鵬、
    楊芳明並未報案，張惠美、薛劍峰、粘靜容雖有報案，惟尚
    未查得犯罪嫌疑人，業據渠於警詢時陳述甚詳，是本無偵查
    犯罪職權之公務員有知悉此部分竊盜犯罪之可能。被告因涉
    及他案犯行，於100 年4 月27日製作警詢筆錄時，在未經警
    發覺確切之犯罪行為前，主動向警方自首上開犯行而接受裁
    判，本院衡量其自首犯罪，顯有悛悔之意，且減少司法資源
    之浪費，爰就該犯罪事實二(二)至(五)部分犯行，均依刑法第62
    條前段規定減輕其刑，並依法先加後減。
  (五)爰審酌被告正值年輕，不思正當方式以換取財物，因缺錢購
    買毒品，即以竊盜方式冀求不勞而獲，觀念殊不足取，亟待
    矯治，兼衡被告竊盜方法、所生危害、所得財物價值，暨其
    犯後坦承犯行，態度良好等一切情狀，分別量處如主文所示
    之刑，並定其應執行之刑，以資懲儆。
五、至被告用以行竊之工具「螺絲起子」1 支未據扣案（起訴書
    誤指該螺絲起子經另案查扣），且無證據證明該起子現仍存
    在，為免將來執行之困難，爰不予宣告沒收，併此敘明。
據上論斷，應依刑事訴訟法第284 條之1 、第273 條之1 第1 項
、第299 條第1 項前段，刑法第321 條第1 項第3 款、第47條第
1 項、第51條第5 款，刑法施行法第1 條之1 ，判決如主文。
本案經檢察官林明志到庭執行職務。
中    華    民    國   100    年    12    月    30    日
                  刑事第五庭法    官  吳佳齡
以上正本證明與原本無異。
如不服本判決應於收受送達後10日內向本院提出上訴書狀，並應
敘述具體理由；其未敘述上訴理由者，應於上訴期間屆滿後20日
內向本院補提理由書（均須按他造當事人之人數附繕本）「切勿
逕送上級法院」。
中    華    民    國   100    年    12    月    30    日
                            書 記 官  莊智凱
附錄論罪法條：
中華民國刑法第321條
（加重竊盜罪）
犯竊盜罪而有下列情形之一者，處 6 月以上、5 年以下有期徒
刑，得併科新臺幣 10 萬元以下罰金：
一、侵入住宅或有人居住之建築物、船艦或隱匿其內而犯之者。
二、毀越門扇、牆垣或其他安全設備而犯之者。
三、攜帶兇器而犯之者。
四、結夥三人以上而犯之者。
五、乘火災、水災或其他災害之際而犯之者。
六、在車站、埠頭、航空站或其他供水、陸、空公眾運輸之舟、
    車、航空機內而犯之者。
前項之未遂犯罰之。